【裁判字號】    97,易,2140
【裁判日期】    980119
【裁判案由】    竊盜
【裁判全文】
臺灣臺南地方法院刑事判決             97年度易字第2140號
公  訴  人  臺灣臺南地方法院檢察署檢察官
被      告  乙○○
上列被告因竊盜案件，經檢察官提起公訴（97年度偵字第15579
號)，被告就被訴事實為有罪之陳述，行簡式審判程序，判決如
下：
    主  文
乙○○犯刑法第三百二十一條第一項第一款、第二款之竊盜罪，
累犯，處有期徒刑柒月。
    事  實
一、乙○○有下表所載之前科：
┌─┬────┬────┬─────┬──┬─────┬────┬────┐
│編│案由    │判決法院│確定判決字│宣告│定應執行刑│執行完畢│就本案有│
│號│        │        │號        │刑  │          │日期    │無構成累│
│  │        │        │          │    │          │        │犯      │
├─┼────┼────┼─────┼──┼─────┼────┼────┤
│1 │毒品防制│臺灣臺南│91年度易字│有期│編號1、2經│96年7月 │有      │
│  │條例    │地方法院│第1515號  │徒刑│本院93年度│16日    │        │
│  │        │        │(92年3月31│6月 │聲字第230 │        │        │
│  │        │        │日確定)   │    │號定應執行│        │        │
├─┼────┼────┼─────┼──┤刑1年10月 ├────┼────┤
│2 │竊盜    │臺灣臺南│90年度南簡│有期│          │94年8月 │有      │
│  │        │地方法院│上字第177 │徒刑│          │12日假釋│        │
│  │        │        │號 (92年12│1年6│          │出監，經│        │
│  │        │        │月29日確定│月  │          │撤銷假釋│        │
│  │        │        │)         │    │          │(仍有殘 │        │
│  │        │        │          │    │          │刑7月又 │        │
│  │        │        │          │    │          │18日)。 │        │
│  │        │        │          │    │          │96年7月 │        │
│  │        │        │          │    │          │16日執畢│        │
│  │        │        │          │    │          │。(接續 │        │
│  │        │        │          │    │          │執行)   │        │
├─┼────┼────┼─────┼──┼─────┼────┼────┤
│3 │毒品防制│臺灣臺南│93年度易字│有期│          │95年3月 │有      │
│  │條例    │地方法院│第553號(93│徒刑│          │30日縮刑│        │
│  │        │        │年10月4日 │8月 │          │期滿，次│        │
│  │        │        │確定)     │    │          │日出監。│        │
├─┼────┼────┼─────┼──┼─────┼────┼────┤
│4 │毒品防制│臺灣臺南│94年度易字│有期│減為有期徒│96年7月 │有      │
│  │條例    │地方法院│第991號（ │徒刑│刑4月又15 │16日    │        │
│  │        │        │96年7月16 │9月 │日 (96聲減│        │        │
│  │        │        │日）      │    │129)      │        │        │
└─┴────┴────┴─────┴──┴─────┴────┴────┘
二、詎乙○○仍不知悔改，於上開有期徒刑執行完畢後五年內，
    復意圖為自己不法之所有，於民國97年7月14日或15日夜間
    9時許，在臺南縣歸仁鄉○○村○○○○街8巷18號甲○○住處
    2樓窗戶爬入該處，並沿該處樓梯抵達1樓，為避免尚未就寢
    之附近鄰居察覺，於該處等候至同日夜間11時許，徒手竊取
    1樓靠近客廳之房間內2條棉被 (其一原置於床上、另一原置
    於床頭櫃內)、1個枕頭，另於客廳內竊取電視機1台，得手
    後再利用不詳車輛運離現場。嗣於97年7月18日甲○○鄰居
    發現該處遭竊通知甲○○後，甲○○隨即報警處理，經警方
    於該處採獲可疑指紋，送交鑑驗後發現與乙○○左拇指、右
    拇指檔存之指紋相符，進而循線查知上情。
三、案經臺南縣警察局歸仁分局報告臺灣臺南地方法院檢察署檢
    察官偵查後起訴。
    理  由
一、本件被告所犯為死刑、無期徒刑、最輕本刑為三年以上有期
    徒刑以外之罪，亦非屬高等法院管轄之第一審案件，其於準
    備程式進行中，先就被訴事實為有罪之陳述，經法官告知簡
    式審判程式之旨，並聽取公訴檢察官之意見後，依刑事訴訟
    法第273條之1第1項、第273條之2等規定，裁定由受命法官
    獨任進行簡式審判程式，且不受同法第159條第1項、第161
    條之2、第161條之3、第163條之1及第164條至第170條所規
    定證據能力認定及調查方式之限制，合先敘明。
二、上開犯罪事實，有下列證據可資佐證：
  (一)被害人即甲○○於警詢、偵查中之指訴。（警卷第4至5頁、
    97年度偵字第15579號卷第8至10頁）
  (二)內政部警政署刑事警察局鑑驗書。(警卷第7頁)
  (三)竊盜現場照片4張。(警卷第8至9頁)
  (四)臺南縣警察局歸仁分局勘查採證報告一份。(警卷第11至16
    頁)
  (五)臺南縣警察局歸仁分局證物清單一份。（警卷第17頁)
  (六)被告乙○○於警詢、偵查中及本院審理時之自白。(警卷第1
    至3頁、97年度偵字第15579號卷第8至10頁、本院卷第21至
    28頁)
  綜上，本件事證已屬明確，被告犯行堪以認定，應依法論科。
三、論罪科刑：
  (一)核被告所為係犯刑法第321條第1項第1款、第2款之夜間侵入
    住宅、毀越門扇竊盜罪。又被告乙○○有事實一附表所示之
    前科紀錄，此有臺灣高等法院被告前案紀錄表、臺灣臺南地
    方法院檢察署刑案資料查註紀錄表各一份附卷可稽，其於有
    期徒刑執行完畢後，五年以內再犯本件有期徒刑以上刑之罪
    ，為累犯，應依刑法第47條之規定加重其刑。
  (二)爰審酌被告正值壯年，有多次竊盜及施用毒品前科，素行不
    佳，不循正途謀生賺取財物，竟思不勞而獲，而以竊盜之方
    式取得財物，行為實不足取，被告之犯行已造成被害人之困
    擾及社會治安之破壞，自應受相當之刑事非難，及被告犯後
    坦承犯行之態度等一切情狀，爰依法量處如主文所示之刑。
據上論斷，依刑事訴訟法第273條之1第1項、第310條之2、第299
條第1項前段，刑法第321條第1項第1款、第2款、第47條第1項，
判決如主文。
本案經檢察官李俊彥提起公訴，檢察官丙○○到庭執行職務。
中    華    民    國    98    年    1    月    19    日
                    刑事第八庭    法  官  洪士傑
以上正本證明與原本無異。
如不服本判決，應於本判決送達後10日內，向本院提出上訴書狀
，並應敘述具體理由。如未敘述上訴理由者，應於上訴期間屆滿
後20日內向本院補提理由書狀（均須按他造當事人之人數附繕本
）「切勿逕送上級法院」。
                                  書記官  王政煌
中    華    民    國    98    年    1     月    20    日
附錄法條
中華民國刑法第321條
(加重竊盜罪)
犯竊盜罪而有左列情形之一者，處6月以上、5年以下有期徒刑：
一、於夜間侵入住宅或有人居住之建築物、船艦或隱匿其內而犯
    之者。
二、毀越門扇、牆垣或其他安全設備而犯之者。
三、攜帶兇器而犯之者。
四、結夥三人以上而犯之者。
五、乘火災、水災或其他災害之際而犯之者。
六、在車站或埠頭而犯之者。
前項之未遂犯罰之。


司法院資訊處製作；財團法人民間司法改革基金會備份。
